臺灣高等法院刑事判決
111年度交上易字第105號
上  訴  人  臺灣新北地方檢察署檢察官
被      告  林恩盛


上列上訴人因被告過失傷害案件，不服臺灣新北地方法院110年
度交易字第145號，中華民國111年2月21日第一審判決（起訴案
號：臺灣新北地方檢察署110年度偵字第4924號），提起上訴，
本院判決如下：
    主  文
上訴駁回。
    理  由
壹、公訴意旨略以：被告林恩盛於民國109年10月12日中午12時1
    5分許，駕駛車牌號碼000-0000號自用小客貨車（下稱上開
    自用小客貨車），沿新北市新莊區中環路往板橋方向行駛，
    行經同路段與中正路交岔路口，欲右轉進入中正路時，其明
    知汽車於轉彎時，應注意後方有無來車，採取必要安全措施
    ，且依當時情形，又無不能注意之情事，適告訴人陳弈軒騎
    乘車牌號碼000-0000號普通重型機車（下稱上開機車）搭載
    告訴人游旻晉，沿同路段違規占用外側右轉專用道直行，被
    告因疏未注意告訴人陳弈軒已騎乘上開機車自其車輛右側後
    方欲穿越至前方，仍自中環路右轉，不慎碰撞上開機車乘客
    即告訴人游旻晉左下肢，致告訴人游旻晉受有左下肢挫傷之
    傷害，告訴人陳弈軒亦因該撞擊力導致機車搖晃，且頭部遭
    告訴人游旻晉安全帽碰撞，受有頭部外傷及後頸、左腰挫傷
    等傷害。因認被告涉犯刑法第284條前段之過失傷害罪嫌等
    語。
貳、按犯罪事實應依證據認定之，無證據不得認定犯罪事實；無
    證據能力、未經合法調查之證據，不得作為判斷之依據；不
    能證明被告犯罪或其行為不罰者，應諭知無罪之判決，刑事
    訴訟法第154條第2項、第155條第2項、第301條第1項分別定
    有明文。次按認定不利於被告之事實，須依積極證據，苟積
    極證據不足為不利於被告事實之認定時，即應為有利被告之
    認定，更不必有何有利之證據。又事實之認定，應憑證據，
    如未能發現相當證據，或證據不足以證明，自不能以推測或
    擬制之方法，為裁判基礎；認定犯罪事實，所憑之證據，雖
    不以直接證據為限，間接證據亦包括在內，然無論直接或間
    接證據，其為訴訟上之證明，須於通常一般之人均不致於有
    所懷疑，而得確信其為真實之程度者，始得據之為有罪之認
    定，倘其證明尚未達到此一程度，而有合理性懷疑之存在時
    ，即無從為有罪之認定（最高法院30年上字第816號、40年
    台上字第86號、76年台上字第4986號判例意旨可資參照）。
    況刑事訴訟法第161條第1項亦明定：檢察官就被告犯罪事實
    ，應負舉證責任，並指出證明之方法。是檢察官對於起訴之
    犯罪事實，應負提出證據及說服之實質舉證責任，倘其所提
    出之證據，不足為被告有罪之積極證明，或其指出證明之方
    法，無從說服法院以形成被告有罪之心證，基於無罪推定之
    原則，自應為被告無罪判決之諭知（最高法院92年台上字第
    128號判例亦同此意旨）。
參、公訴人認被告涉有前揭過失傷害罪嫌，無非係以被告於警詢
    及偵查中之供述、告訴人陳奕軒、游旻晉於警詢及偵查中之
    指述、道路交通事故現場圖、道路交通事故調查報告表㈠、㈡
    各1份、天主教輔仁大學附設醫院診斷證明書2紙、現場、車
    損及監視錄影畫面翻拍照片（含光碟）等件為其論據。
肆、訊據被告固坦認於前揭時、地駕駛上開自小客貨車與告訴人
    陳奕軒所騎乘前開機車發生碰撞，且告訴人游旻晉因此受有
    上開傷害等情，惟堅決否認有何過失傷害之犯行，辯稱：我
    認為我沒有過失，告訴人陳奕軒如果要直行，應該要在我車
    道後面直行，如果他要超車，應該要從我的左側超車而不是
    右側，我在右轉車流裡並非第一輛車，右前方車輛是我最應
    注意的，如要求我右轉時一定要注意後方車輛，我必須要轉
    身才能看到後方車況，可能會疏忽對前方車輛的注意，且我
    當時駕駛的車輛沒有碰到告訴人陳奕軒，他騎乘的機車也沒
    有倒下，針對他的傷勢我有疑問等語。
伍、關於證據能力之說明：刑事訴訟法第308條規定：「判決書
    應分別記載其裁判之主文與理由；有罪之判決並應記載犯罪
    事實，且得與理由合併記載。」，同法第310條第1款規定：
    「有罪之判決書，應於理由內分別情形記載左列事項：一、
    認定犯罪事實所憑之證據及其認定之理由。」，及同法第15
    4條第2項規定：「犯罪事實應依證據認定之，無證據不得認
    定犯罪事實。」揆諸上開規定，刑事判決書應記載主文與理
    由，於有罪判決書方須記載犯罪事實，並於理由內記載認定
    犯罪事實所憑之證據及其認定之理由。所謂認定犯罪事實所
    憑之「證據」，即為該法第154條第2項規定之「應依證據認
    定之」之「證據」。職故，有罪判決書理由內所記載認定事
    實所憑之證據，即為經嚴格證明之證據，另外涉及僅須自由
    證明事項，即不限定有無證據能力之證據，及彈劾證人信用
    性可不具證據能力之彈劾證據。在無罪判決書內，因檢察官
    起訴之事實，法院審理結果，認為被告之犯罪不能證明，而
    為無罪之諭知，則被告並無檢察官所起訴之犯罪事實存在，
    既無刑事訴訟法第154條第2項所規定「應依證據認定之」事
    實存在。因此，判決書僅須記載主文及理由，而理由內記載
    事項，為法院形成主文所由生之心證，其論斷僅要求與卷內
    所存在之證據資料相符，或其論斷與論理法則無違，通常均
    以卷內證據資料彈劾其他證據之不具信用性，無法證明檢察
    官起訴之事實存在，所使用之證據並不以具有證據能力之證
    據為限，是以本件被告既經本院認定應受無罪之諭知，本判
    決即不再論述所援引有關證據之證據能力，合先敘明。
陸、經查：
一、被告於前揭時間駕駛上開自小客貨車，沿新北市新莊區中環
    路往板橋方向之中間車道行駛，行經同路段與中正路交岔路
    口欲右轉進入中正路時，適有告訴人陳奕軒騎乘上開機車搭
    載告訴人游旻晉，沿同路段外側車道直行欲穿越至前方，兩
    車遂發生碰撞，告訴人游旻晉因而受有左下肢挫傷之傷害等
    情，業據被告於本院審理時供承在卷（見本院卷第46頁），
    並核與證人即告訴人陳奕軒、游旻晉於警詢及檢察事務官詢
    問時所指證之情節一致（見偵字卷第13至23、39至41、85至
    88頁），復有告訴人游旻晉之天主教輔仁大學附設醫院診斷
    證明書1紙、道路交通事故現場圖、道路交通事故調查報告
    表㈠、㈡各1份、現場及車損照片16張及監視器、行車紀錄器
    畫面翻拍照片13張在卷可稽（見偵字卷第29、31至36、43、
    45至51、53、55、77至79頁），是此部分事實，固堪認定。
    又告訴人陳奕軒案發當日經診斷受有頭部外傷及後頸、左腰
    挫傷等傷害，亦有告訴人陳奕軒之天主教輔仁大學附設醫院
    診斷證明書1紙附卷可按（見偵查卷第27頁），自亦堪信屬
    實。
二、惟按刑法之過失犯，以行為人對於結果之發生，應注意並能
    注意為成立要件，苟行為人縱加注意，仍不能防止其結果之
    發生，即非其所能注意，自難以過失論（最高法院77年度台
    上字第1110號判決意旨參照）。且按汽車駕駛人對於防止危
    險發生之相關交通法令之規定，業已遵守，並盡相當之注意
    義務，以防止危險發生，始可信賴他人亦能遵守交通規則並
    盡同等注意義務。若因此而發生交通事故，方得以信賴原則
    為由免除過失責任（最高法院84年台上字第5360號判例意旨
    參照）。此所謂信賴原則，指行為人在社會生活中，於從事
    某種具有危險性之特定行為時，如無特別情事，在可信賴被
    害者或其他第三人亦會相互配合，謹慎採取適當行動，以避
    免發生危險之適當場合，倘因被害者或其他第三人之不適當
    行動，而發生事故造成損害之結果時，該行為人不負過失責
    任。依此一原則，汽車駕駛人應可信賴參與交通行為之對方
    ，亦將同時為必要之注意，相互為遵守交通秩序之適當行為
    ，而無考慮對方將會有違反交通規則之不當行為之義務。故
    汽車駕駛人如已遵守交通規則，且為必要之注意，縱有死傷
    結果之發生，其行為仍難認有過失可言（最高法院88年度台
    上字第1852號判決意旨參照）。而公訴意旨固執監視器錄影
    光碟及錄影畫面翻拍照片，以證明車禍發生之過程暨被告有
    轉彎時未注意後方有無來車，採取必要安全措施等過失之事
    實。然以：
  ㈠被告於本案事故發生時，係駕駛上開自小客貨車行駛於新北
    市新莊區中環路（往板橋方向）中間車道欲右轉中正路，告
    訴人陳奕軒則係騎乘上開機車行駛於該路段外側車道欲直行
    通過該交岔路口等情，已如前述，又參諸卷附道路交通事故
    現場圖及現場照片、行車紀錄器影像翻拍照片（見偵字卷第
    31、43頁），可知本案事故發生地點所在之新北市新莊區中
    環路（往板橋方向）與中正路交岔路口，該路段之中環路平
    面道路，係同向三車道，內側車道為直行專用車道，中間車
    道為直行與右轉共用車道，外側車道則為右轉專用車道，該
    路段上方設有用以告示車輛駕駛人使用車道應行駛上述方向
    之車道遵行方向標誌，道路地面上亦劃設有用以指示車輛應
    行駛上述方向之指向線，此情亦經原審勘驗被告車輛行車紀
    錄器錄影光碟確認無訛，有勘驗筆錄1份在卷可考（見原審
    交易字卷第54至68頁），足認本案事故發生時，被告係駕駛
    上開自小客貨車行駛於新北市新莊區中環路供直行及右轉共
    用之中間車道，並於路口處右轉中正路，告訴人陳奕軒係騎
    乘上開機車行駛於新北市新莊區中環路供右轉專用之外側車
    道欲直行通過該路口。
　㈡次查，依原審上開勘驗筆錄所示（見原審交易字卷第54至68
    頁），可見被告於上開交岔路口右轉彎前，原係於該路口前
    停等紅燈，待前方綠燈亮起開放通行、原停等之車輛均己開
    始行進後，被告車輛始開始起步，以緩慢速度（行車紀錄器
    顯示時速15至18公里）前行並循原車道之右轉延伸軌跡逐步
    右轉（並未向右偏移切入右側車道之右轉延伸軌跡），且過
    程中全程均有顯示右轉方向燈（行車紀錄器錄得車內之方向
    燈「答答答」聲響均持續未止），是由此情觀之，被告自綠
    燈起步前進以至右轉彎之全部過程中，均有遵守相關交通安
    全規則駕駛，並無任何違規情事，且在被告而言，其右方之
    外側車道既屬右轉專用車道，縱使右後方有來車，亦可合理
    信賴該來車必亦屬欲右轉之車輛，與自己車輛之行向一致，
    並無與直行車發生碰撞之可能，則被告本於此等信賴，且於
    自身已遵守交通安全規則行駛，盡其合理必要注意之情形下
    ，其對於告訴人陳奕軒竟占用右轉專用車道直行而來欲穿越
    該路口之違規行為，自無防止之義務。況依上揭勘驗筆錄所
    示，告訴人陳奕軒於本案事故發生前，係以明顯快於被告之
    車速，違規占用外側右轉專用車道直行，而自右後方駛近被
    告右轉中車輛之右前側，以致肇生本案交通事故，參以發生
    碰撞當時被告之車速為時速15公里，告訴人陳奕軒於警詢則
    自承其當時車速為時速30至40公里（見偵字卷第19頁），可
    見告訴人陳奕軒於本案事故發生前係以高於被告車速兩倍以
    上之速度直行駛來，斯時被告車輛正緩慢右轉行進中，行車
    視野已由前向之中環路漸轉移至右向中正路（見偵字卷第77
    至79頁行車紀錄器影像翻拍照片），其對於告訴人陳奕軒此
    等突發不可預料、且來自車輛後方快速接近之違規行為，實
    屬無可預見，更無充足時間可採取適當之措施以避免事故之
    發生，稽此，尚不足認定被告有何疏未注意後方有無來車，
    採取必要安全措施之過失。
  ㈢再按汽車行駛至交岔路口，其行進、轉彎，應依下列規定：…
    七、轉彎車應讓直行車先行，道路交通安全規則第102條第1
    項第7款固有明文；惟參諸同條項第1款規定「（汽車行駛至
    交岔路口，其行進、轉彎）應遵守燈光號誌或交通指揮人員
    之指揮，遇有交通指揮人員指揮與燈光號誌並用時，以交通
    指揮人員之指揮為準」、同規則第90條第1項規定「駕駛人
    駕駛汽車，應遵守道路交通標誌、標線、號誌之指示，並服
    從交通指揮人員之指揮」，以及道路交通管理處罰條例第4
    條第2項規定「駕駛人駕駛車輛，應遵守道路交通標誌、標
    線、號誌之指示、警告、禁制規定，並服從執行交通勤務之
    警察或依法令執行指揮交通及交通稽查任務人員之指揮」，
    核諸該等規範之架構及意旨，可知駕駛人駕駛車輛，首應遵
    守現場交通標誌、標線、號誌之指示及交通指揮人員之指揮
    ，上開「轉彎車應讓直行車先行」之規定，應僅於現場並無
    標誌、標線、號誌之指示及交通指揮人員之指揮（或不違反
    標誌、標線、號誌之指示及交通指揮人員之指揮）時，始有
    「補充」規範之效力，亦即如交岔路口現場有標誌、標線、
    號誌之指示或交通指揮人員之指揮，車輛駛至此交岔路口之
    行進、轉彎，即應依該等指示或指揮為準，行經此路口之車
    輛均應遵守該等指示或指揮以定其行止，即無上開「轉彎車
    應讓直行車先行」補充規定之適用（最高法院90年度台上字
    第534號判決意旨參照）。
　㈣本案事故發生地點之新北市新莊區中環路平面道路，中間車
    道為直行與右轉共用車道，外側車道為右轉專用車道，該路
    段上方並設有用以告示車輛駕駛人使用車道應行駛上述方向
    之車道遵行方向標誌，道路地面上亦劃設有用以指示車輛應
    行駛上述方向之指向線，已如前述，是上開路段確屬設有交
    通標誌、標線以指示車輛應遵行方向之路段。本案事故發生
    時，被告係駕駛上開自小客貨車行駛於該路段中間車道並右
    轉中正路，已遵守現場標誌、標線之指示，而告訴人陳奕軒
    騎乘上開機車行駛於該路段外側車道欲直行通過該交岔路口
    ，則顯屬違反現場標誌、標線之指示，揆諸前開說明，本案
    事故發生地點之路段既已設有車輛遵行方向之標誌及標線，
    告訴人陳奕軒竟違反該指示而占用右轉專用車道直行，於此
    情況下，自無道路交通安全規則第102條第1項第7款「轉彎
    車應讓直行車先行」規定之適用，無從認被告此際仍應注意
    外側右轉專用車道是否仍有直行車通過且須讓其先行，否則
    即與該路段設置車輛應遵行方向標誌、標線以合理管制行車
    方向、疏導車流之目的相違。職是，本件被告之駕駛行為，
    亦難認有何疏未注意轉彎車應讓直行車先行之過失可言。
  ㈤據此，被告為汽車駕駛人，雖應依道路交通安全規則第94條
    第3項及第102條第1項第7款之規定，汽車行駛時，駕駛人應
    注意車前狀況及兩車並行之間隔，並隨時採取必要之安全措
    施，又汽車行駛至交岔路口，轉彎車應讓直行車先行，然揆
    諸前揭說明，其可信賴參與交通之告訴人陳奕軒亦能遵守交
    通規則，同時為必要之注意，謹慎採取適當之行動，被告對
    於不可知之告訴人陳奕軒係違規占用右轉專用車道直行，而
    突然行駛穿越其車前之行為，已難認有預防之義務，亦無上
    開道路交通安全規則第102條第1項第7款「轉彎車應讓直行
    車先行」規定之適用，是難遽認被告有公訴意旨所指之過失
    傷害犯行。
三、公訴意旨復執證人陳奕軒、游旻晉於警詢及偵訊時之證述，
    以證明因被告於轉彎時未注意後方有無來車，採取必要安全
    措施，遭被告駕駛之車輛碰撞之事實，惟據前揭各項事證，
    可知被告行經上開交岔路口欲右轉時，對於告訴人陳奕軒違
    規占用右轉專用車道直行，而突然行駛穿越其車前之行為，
    已難認有預防之義務，自無從認定被告於事故發生前有預見
    並注意、防範因告訴人陳奕軒違規占用右轉專用車道直行而
    來之可能性，則無足以證人陳奕軒、游旻晉於警詢及偵查中
    之指訴，作為不利被告認定之憑佐。
四、公訴意旨所憑卷附道路交通事故現場圖、道路交通事故調查
    報告表㈠、㈡、現場、車損及監視錄影畫面翻拍照片（含光碟
    ）等件，僅能證明本件車禍事故現場之相關位置、情狀之事
    實，惟據前述，尚無足資以逕為被告有上開公訴人所指過失
    傷害犯行之不利認定。
五、至告訴人2人所提出之天主教輔仁大學附設醫院診斷證明書2
    紙，則僅能證明告訴人2人受有上開傷害，而據上開診斷證
    明書無法證明告訴人2人所受之傷害，確係因被告過失行為
    所致，是不得以上開診斷證明書，即逕為不利被告之認定。
六、公訴人雖依據本案被告於警詢及偵訊時之供述，以證明被告
    駕車與告訴人陳奕軒所騎乘而搭載告訴人游旻晉之機車發生
    交通事故，並致告訴人2人受傷之事實，然被告自始未供承
    有過失傷害之行為，是當無從憑以被告於警詢及偵訊時之供
    述及前揭公訴意旨所指之待證事項，作為認定被告有上開公
    訴人所指之過失傷害犯行之證據。
七、末查，本案經原審送請新北市政府車輛行車事故鑑定會鑑定
    肇事原因及過失責任歸屬，該會之鑑定意見固認：被告駕駛
    自小客貨車，行經路口，轉彎未讓直行車先行，為肇事主因
    ，告訴人陳奕軒駕駛普通重型機車，未注意車前狀況，為肇
    事次因等情，有該會鑑定意見書1份存卷可參（見原審交易
    字卷第79至81頁），惟案發當時被告並無轉彎車未讓直行車
    先行之過失行為等節，業經本院依據卷內相關事證認定詳如
    前述，是前揭鑑定意見所認被告轉彎車未讓直行車先行之過
    失部分，容有未洽，此部分鑑定意見為本院所不採，而上開
    鑑定意見依法並無拘束本院之效力，本院仍得依職權認事用
    法。從而，要無法徒憑上開新北市政府車輛行車事故鑑定會
    鑑定意見書，即遽認被告有公訴意旨所指之過失行為。至檢
    察官於本院審理時雖稱請審酌是否送覆議鑑定等語（見本院
    卷第48頁），然本案事證已臻明確，本院認無再送請覆議鑑
    定本件事故肇事原因之必要，附此敘明。
八、綜上所述，檢察官所舉事證，尚無從說服本院形成被告涉犯
    過失傷害犯行之心證，復無其他積極事證足以證明被告有檢
    察官所指之犯行，揆諸前開法條規定及判例意旨，自應為被
    告無罪之諭知。
柒、駁回上訴之理由：
一、原審以被告所辯應屬合理可信，公訴人所舉之證據，均不足
    以證明被告本案之行車行為有何過失，既無從證明其犯罪，
    自應為無罪之諭知，已詳敘其取捨證據及得心證之理由；對
    於檢察官所舉證據，何以不足資為被告犯罪之認定，亦在理
    由內詳加指駁及說明，俱有卷存證據資料可資覆按，經核洵
    無違誤。
二、檢察官上訴意旨略以：道路交通安全規則於95年6月30日已
    將第102條第1項第6款之舊條文：「六、轉彎車應讓直行車
    先行。但直行車尚未進入交岔路口，而轉彎車已達中心處開
    始轉彎，直行車應讓轉彎車先行。」，修正為現行第102條
    第1項第7款之規定，即取消原規則但書之規定，改採「路權
    絕對」之原則，旨在避免轉彎車輛加速抵達車道中心點，以
    取得車道的主導權，致險象環生之情形。本件事故時，被告
    係駕駛自用小客貨車自新北市新莊區中環路往板橋方向行駛
    ，行至新北市新莊區中正路與中環路時欲右轉，為轉彎車，
    告訴人陳弈軒則係騎乘機車搭載告訴人游旻晉沿同路段在外
    側右轉專用道直行，為直行車，依上開規定，本件路權屬於
    告訴人陳弈軒，被告自應注意讓告訴人陳弈軒之直行車先行
    。又原審於審理時勘驗被告車輛之行車紀錄器錄影畫面，查
    得被告於該交岔路口右轉彎前，原係於該路口前停等紅燈，
    待前方綠燈亮起開放通行、原停等之車輛均己開始行進後，
    被告車輛始開始起步，以緩慢速度（行車紀錄器顯示時速15
    至18公里）前行並循原車道之右轉延伸軌跡逐步右轉（並未
    向右偏移切入右側車道之右轉延伸軌跡），且過程中全程均
    有顯示右轉方向燈（行車紀錄器錄得車內之方向燈「答答答
    」聲響均持續未止），有原審勘驗結果及擷圖畫面可憑，依
    上開勘驗結果，發生碰撞當時被告之車速為時速15公里，而
    告訴人陳奕軒則自承其當時車速為時速30至40公里或30公里
    等語，足見被告車速緩慢，且依原審認定告訴人陳弈軒騎乘
    機車之車速高於被告車速2倍以上，及核以告訴人陳弈軒之
    行進方向，則如被告不禮讓告訴人陳弈軒之直行車先行，實
    有與其發生碰撞之可能，原審未予審酌告訴人陳弈軒之機車
    即將急馳而至，且被告自身車輛行駛速度緩慢，有發現高於
    其車速2倍以上之告訴人陳弈軒機車將至之可能，即認定被
    告並無違反轉彎車應讓直行車先行之義務，似有違上開絕對
    路權之判定，及被告在不能確保安全情形下而右轉之義務違
    反情形，是原審認定被告無過失，似有違誤。爰依法提起上
    訴，請撤銷原判決，更為適當之判決等語。
三、惟按證據之取捨與證據之證明力如何，均屬事實審法院得自
    由裁量、判斷之職權，茍其此項裁量、判斷，並不悖乎通常
    一般人日常生活經驗之定則或論理法則，又於判決內論敘其
    何以作此判斷之心證理由者，即不得任意指摘其為違法。茲
    原判決已詳敘就卷內證據調查之結果，而為綜合判斷、取捨
    ，認檢察官所提前揭各項證據不足採為證明被告有其所指之
    過失傷害犯行，其得心證的理由已說明甚詳，且所為論斷從
    形式上觀察，亦難認有違背經驗法則、論理法則，或有其他
    違背法令之情形，自不容任意指為違法。況本案事故發生之
    路段已設有車輛遵行方向之標誌及標線，告訴人陳奕軒違反
    該指示而占用右轉專用車道直行，則本案自無轉彎車應讓直
    行車先行規定之適用，無從認被告此際仍應注意外側右轉專
    用車道是否仍有直行車通過且須讓其先行；又被告對於告訴
    人陳奕軒占用右轉專用車道直行而來欲穿越該路口之違規行
    為，並無防止之義務，而屬無可預見，更無充足時間可採取
    適當之措施以避免事故之發生，無從認被告有何疏未注意後
    方有無來車，採取必要安全措施之過失情節，業經本院依據
    卷內相關事證認定詳如前述，原審亦同此認定。而上訴意旨
    復以前揭情節，置原判決所為明白論斷於不顧，仍持已為原
    判決指駁之陳詞再事爭執，並作為推論被告有過失傷害之相
    關事證，尚非足取。
四、從而，本件檢察官提起上訴，仍執前開情詞為爭執，並對於
    原審取捨證據及判斷其證明力職權之適法行使，仍持己見為
    不同之評價，而指摘原判決不當，並未進一步提出積極證據
    以實其說，自難認有理由，應予以駁回。
據上論斷，應依刑事訴訟法第368條，判決如主文。
本案經檢察官洪三峯提起公訴，檢察官張靜薰提起上訴，檢察官
曾文鐘到庭執行職務。
中　　華　　民　　國　　111 　年　　7 　　月　　7 　　日
                  刑事第二十二庭審判長法  官  王美玲
                                      法  官  汪怡君
                                      法  官　葉韋廷
以上正本證明與原本無異。
不得上訴。
                                      書記官　李逸翔
中　　華　　民　　國　　111 　年　　7 　　月　　7 　　日